臺灣高等法院臺南分院刑事判決
上訴人
即被告　甲○○
上列上訴人因詐欺案件，不服臺灣臺南地方法院九十四年度易字
第一六九號中華民國九十四年六月三日第一審判決（起訴案號：
臺灣臺南地方法院檢察署九十四年度偵字第九十號、九十四年度
偵緝字第十七號），提起上訴，本院判決如下：
    主  文
上訴駁回。
    事  實
一、甲○○曾因詐欺等案件，經本院於民國九十一年一月二日以
    九十年度上更(一)字第五九五判處有期徒刑八月確定，並於九
    十一年十二月十四日執行完畢，不知悔改。甲○○依一般生
    活經驗，可預見蒐集他人金融帳戶，將可能作為財產犯罪，
    而取得贓款及掩飾犯行，不易遭人追查，竟基於概括之犯意
    ，並基於幫助他人詐欺取財之不確定故意，(一)先於九十三年
    七月八日後之不詳時間，在不詳地點，將其所有中華郵政股
    份有限公司（以下簡稱中華郵政公司）郵政存簿儲金簿（帳
    號：七○○─00000000000000號、局名：臺
    南南小北郵局）一本及提款卡一張，交付與不詳姓名年籍之
    成年人，由該不詳姓名年籍之成年人，意圖為自己不法之所
    有，於九十三年七月十六日晚上以電話與在臺北縣鶯歌鎮○
    ○路二六六巷十四號住處之盧勝忠聯繫，佯稱可販售網路遊
    戲裝備與盧勝忠，盧勝忠不疑有詐，遂依該不詳姓名年籍之
    成年人指示，而於同日匯款二筆金額分別為新臺幣（下同）
    六千元、七千元，共計一萬三千元之款項至甲○○之上開郵
    局帳戶內，嗣盧勝忠因遲未收到遊戲裝備，始知受騙。(二)甲
    ○○於九十三年九月九日中午，至臺南市○○路五一五號臺
    北國際商業銀行臺南分行（已改制為臺北富邦商業銀行成功
    分行），開戶申請取帳戶存簿（帳號：○一二─00000
    0000000號）一本及提款卡一張後，承前開幫助他人
    詐欺取財之不確定故意，於開戶後之不詳時間，在不詳地點
    ，將其所有上開臺北國際商業銀行臺南分行之帳戶存簿一本
    及提款卡一張，交付與不詳姓名年籍之成年人，由該不詳姓
    名年籍之成年人，意圖為自己不法之所有，於九十三年九月
    九日晚上以電話與在電腦網路上見刊登販賣網路遊戲「希幣
    」訊息之丙○○聯繫後，佯稱可販售網路遊戲「希幣」，丙
    ○○不疑有詐，遂依該不詳姓名年籍之成年人指示，而於同
    日晚上七時十九秒（原判決誤載為七時一分）許，匯款一萬
    一千元之款項至甲○○之上開臺北國際商業銀行臺南分行帳
    戶內，嗣因該不詳姓名年籍之成年人向丙○○表示未收到匯
    款，經丙○○向銀行查詢後，始知受騙。嗣警方據報後，於
    九十三年九月十日十二時四十五分許，在臺北國際商業銀行
    臺南分行查獲欲提款之甲○○，並在其身上扣得其所有，且
    供上開犯罪所用之臺北國際商業銀行臺南分行之帳戶存簿一
    本及提款卡一張。
二、案經盧勝忠訴由臺南市警察局第五分局，及丙○○訴由臺南
    市警察局第二分局報告臺灣臺南地方法院檢察署檢察官偵查
    起訴。
    理　由
一、訊據上訴人即被告甲○○固坦承上開郵局及臺北國際商業銀
    行臺南分行之金融帳戶為其所申請使用，惟仍矢口否認有何
    上述幫助詐欺取財犯行，辯稱：伊未將上開金融帳戶交付他
    人使用，上開金融帳戶存簿及提款卡是遭他人竊走，且他人
    如何向被害人盧勝忠、丙○○詐欺取財，伊不知情云云。經
    查：
（一）郵政存簿儲金簿帳號：七○○─00000000000
      000號、局名：臺南南小北郵局為被告申請使用，以及
      臺北國際商業銀行臺南分行（已改制為臺北富邦商業銀行
      成功分行）帳號：○一二─000000000000號
      ，為被告於九十三年九月九日中午申請使用，業據被告於
      原審審理時所供認，並有郵政存簿儲金立帳申請書、及郵
      政存簿儲金簿交易明細影印本各一紙、中華郵政公司臺南
      郵局九十四年四月十一日南營密字第○九四五○○○一三
      六四號函附郵政存簿儲金立帳申請書、郵政存簿儲金儲戶
      申請變更帳戶事項申請書（九十二年一月二十七日、九十
      二年二月二十六日、九十三年五月二十日）、郵局儲金簿
      掛失止付申請書（九十二年一月二十八日、九十二年二月
      二十七日）、掛失補副帳戶新舊帳號通知聯、中華郵政公
      司磁條晶片金融卡申請書（九十三年七月二十一日、九十
      三年六月二十一日）、臺北銀行存摺類存款主檔內容查詢
      單一紙、臺北富邦銀行成功分行九十四年三月二十五日北
      富銀成功字第○○七八號函附之臺北富邦銀行存摺類存款
      主檔內容查詢單及金融卡基本資料查詢單各一紙附卷（見
      臺南市警察局第五分局刑案偵查卷第十一頁、第十三頁反
      面；臺南市警察局第二分局刑案偵查卷第七頁；原審卷第
      十七頁至第二五頁、第三一頁至第三三頁），復有臺北國
      際商業銀行臺南分行帳戶存簿（帳號：○一二─0000
      00000000號）一本及提款卡一張扣案可資佐證。
（二）九十三年七月十六日晚上，被害人盧勝忠在臺北縣鶯歌鎮
      ○○路二六六巷十四號住處以電話與不詳姓名年籍之成年
      人聯繫後，該不詳姓名年籍之成年人，佯稱可販售網路遊
      戲裝備，被害人盧勝忠不疑有詐，遂依該不詳姓名年籍之
      成年人指示，而於同日匯款二筆金額分別為六千元、七千
      元，共計一萬三千元之款項至被告上開郵局帳戶內，嗣因
      遲未收到遊戲裝備，始知受騙；九十三年九月九日晚上，
      被害人丙○○在電腦網路上見刊登販賣網路遊戲「希幣」
      訊息後，以電話與不詳姓名年籍之成年人聯繫後，該不詳
      姓名年籍之成年人，佯稱可販售網路遊戲「希幣」，被害
      人丙○○不疑有詐，遂依該不詳姓名年籍之成年人指示，
      而於同日晚上七時十九秒許，匯款一萬一千元之款項至被
      告上開臺北國際商業銀行臺南分行帳戶內，嗣因該不詳姓
      名年籍之成年人向被害人丙○○表示未收到匯款，經被害
      人丙○○向銀行查詢後，始知受騙，業據被害人盧勝忠、
      丙○○分別於警詢時指訴綦詳（見第五分局刑案偵查卷第
      六頁、第七頁；第二分局刑案偵查卷第三頁），並有臺北
      縣警察局受理刑事案件報案三聯單、臺北縣警察局三峽分
      局受理各類案件紀錄表、郵局儲金簿交易明細，臺北市政
      府警察局中山分局受理刑事案件報案三聯單、臺北市政府
      中山分局受理各類案件紀錄表、詐騙帳戶通報警示詐騙電
      話斷話申請表各一紙、臺北國際商業銀行臺南分行帳戶存
      簿交易明細表二紙、中國信託銀行轉帳匯款單一紙、中華
      郵政公司臺南郵局九十四年四月十一日南營密字第○九四
      五○○○一三六四號函附之客戶歷史交易清單二紙、臺北
      富邦銀行成功分行九十四年三月二十五日北富銀成功字第
      ○○七八號函檢送之對帳單查詢／列印一紙在卷可按（見
      第五分局刑案偵查卷第九頁、第十頁、第十三頁；第二分
      局刑案偵查卷第四頁至第六頁、第八頁、第九頁；原審卷
      第二六頁、第二七頁、第三四頁）。
（三）依中華郵政公司臺南郵局九十四年四月十一日南營密字第
      ○九四五○○○一三六四號函附之上開客戶歷史交易清單
      （見原審卷第二六頁、第二七頁），該帳戶於九十三年七
      月十三日、同年七月十四日、同年八月十四日（二筆存款
      ）、分別存款一千八百元、七千元、七千元及一千八百元
      ，交易中文摘要為「委發款項」，而該四筆款項係由臺南
      市北區區公所所發放，有中華郵政公司儲匯處九十四年四
      月二十六日儲字第○九四○○○○五三六號函敘明白（見
      原審卷第五六頁），再觀之上開郵局帳戶客戶歷史交易清
      單，於九十三年五月十五日，有二筆交易中文摘要為「委
      發款項」之金額存入，金額分別為一萬四千元及三千六百
      元，為上開委發款項金額之二倍，九十三年六月十四日，
      亦有二筆交易中文摘要為「委發款項」之金額存入，金額
      分別為一千八百元及七千元，上開交易代號一四一九均為
      相同等情，被告於警詢時又自承該郵局帳戶係供政府提撥
      殘障及貧民補助款使用（見第五分局刑案偵查卷第一頁反
      面），堪認上開委發款項係臺南市北區區公所所發放之殘
      障及貧民補助款無訛。而金額二倍之款項，應係二個月發
      放一次之款項。準此，足認九十三年五月十五日、同年六
      月十四日、同年七月十三日、同年七月十四日、同年八月
      十四日之委發款項，分別為一萬七千六百元（一萬四千元
      及三千六百元，二筆款項合計）、八千八百元（一千八百
      元及七千元，二筆款項合計）、一千八百元、七千元、八
      千八百元（七千元及一千八百元，二筆款項合計），顯皆
      係臺南市北區區公所所發放與被告之殘障及貧民補助款。
      而依上開客戶歷史交易清單，上開郵局帳戶自九十三年五
      月十五日至同年七月十一日止，以及九十三年七月二十一
      日被告甲○○掛失補副起至同年九月四日止，除委發款項
      及利息存款外，未有任何之款項存入，且於九十三年五月
      十五日補助款發放後，於第六日即九十三年五月二十一日
      ，即以現金提款一萬八千元，帳戶僅餘六十七元；於九十
      三年六月十四日補助款發放後，於第七日即九十三年六月
      二十一日，即現金提款一萬元，帳戶僅餘七十三元；於九
      十三年八月十四日補助款發放後，於第四日即九十三年八
      月十八日起至同年八月二十五日止，即陸續自該帳戶內提
      領款項，迄九十三年八月二十五日止，該帳戶內僅存餘額
      二十五元，顯見被告對上開政府之補助款有相當之依賴性
      ，於款項撥入後之數日即遭提領一空，且無資力於上開期
      間存入任何款項。然依上開客戶歷史交易清單，該七月份
      之補助款於九十三年七月十三日及同年七月十四日撥入後
      ，於同年七月十六日隨即遭被告提領八千元。而被害人盧
      勝忠依不詳姓名年籍之成年人指示於九十三年七月十六日
      先後匯款二筆金額各為六千元、七千元至被告上開郵局帳
      戶內，該款項均迅遭不詳姓名之成年人於同日分別提領而
      去，期間並無被告申報任何提款卡遺失資料，亦可認於七
      月十六日期間內，確係被告將其所有之上開郵局提款卡交
      付與他人使用。至被告於九十三年七月二十一日向郵局掛
      失補副，並不影響其於九十三年七月十六日交付他人使用
      之情。
（四）又依上述臺南郵局九十四年四月十一日南營密字第○九四
      五○○○一三六四號函附之郵政存簿儲金簿掛失止付申請
      書、掛失補副帳戶新舊帳戶通知聯（見原審卷第二十頁、
      第二二頁），足見被告申請使用之上開郵政存簿儲金簿帳
      戶，於本件案發前之九十二年一月二十七日及同年二月二
      十六日，均曾向郵局辦理掛失止付，並申請補發郵政存簿
      儲金簿，是其所有上開郵政存簿儲金簿既曾有二次掛失補
      副之經驗，依一般經驗法則，應會對該帳戶之保管更加留
      意小心，且該帳戶內政府所發放之補助款被告甲○○又對
      之相當依賴，苟該帳戶於九十三年七月十六日確遭他人所
      竊，被告實無未向郵局辦理掛失或向警方報案之理。雖被
      告於九十三年十二月三十一日偵查中辯稱：其所有上開郵
      局帳戶於九十三年七月份在伊住家附近超商購物時遺失，
      伊曾向開元派出所報案云云（見九十四年度偵緝字第十七
      號偵查卷第二四頁），惟經原審向台南市警察局第五分局
      函查結果，該轄開元派出所於九十三年七至九月間，並無
      受理甲○○申報帳戶遺失之紀錄等語，有該分局九十四年
      四月三日南市警五刑字第○九四四五二三六三一九號函一
      份附卷可稽（見原審卷第三七頁）。足徵被告辯稱其所有
      上開郵局帳戶遭竊或遺失等情，與事實不符，尚難採憑。
      被告於九十三年九月二十日警詢中曾供述：伊曾於九十三
      年七月十八日至櫃檯，請行員幫伊填寫提款單領取政府所
      發放之殘障及貧民補助款（見第五分局刑案偵查卷第一頁
      反面）；嗣於九十三年十一月二十三日警詢時經警員質以
      存款簿中並無現金提款紀錄，被告即改稱：伊未曾於九十
      三年七月十八日至櫃檯，請行員幫伊填寫提款單領取政府
      補助款，伊當時人在高雄，伊並曾於九十三年七月二十日
      開元郵局領不到錢後，即至派出所報案（見第五分局刑案
      偵查卷第四頁），經核所供前後不一，且與事實不符。又
      被告於九十三年十二月三十一日偵查中供稱：其所有上開
      郵局帳戶於九十三年七月份在伊住家附近超商購物時遺失
      ，伊曾向開元派出所報案（見九十四年度偵緝字第十七號
      偵查卷第二四頁）；嗣於九十四年四月六日原審行準備程
      序時答辯：其所有上開郵局帳戶存簿及提款卡係遭他人竊
      走（見原審卷第四七頁）。查該郵局帳戶內均存有政府所
      發放之補助款，被告對之既相當依賴，且前已有二次掛失
      補副之經驗，其焉有對該郵局帳戶究係遺失或失竊，前後
      供述不一之理。益徵此等辯詞，係被告嗣後卸責杜撰之詞
      ，不足採憑，被告應有將其所有上開郵局帳戶存簿及提款
      卡交付與他人使用之事實。
（五）上開臺北國際商業銀行臺南分行之帳戶，係被告於九十三
      年九月九日十三時四十五分十五秒新開戶存款一千三百元
      ，於同日下午三時二十分十二秒許，經被告提款一千元，
      被害人丙○○則於同日下午七時十九秒許，轉帳匯款一萬
      一千元入該帳戶，隨即遭人於同日下午七時九分四十一秒
      許，提款一萬元，警方於翌日即九十三年九月十日中午十
      二時四十五分許，隨即在臺北國際商業銀行臺南分行查獲
      欲提款之被告，並在其身上扣得上開臺北國際商業銀行臺
      南分之帳戶存簿一本及提款卡一張，為被告所供認，並有
      上揭中國信託銀行轉帳匯款單及該帳戶之對帳單查詢／列
      印各一紙在卷可稽（見第二分局刑案偵查卷第八頁至第九
      頁）。被告雖於警詢及偵查中辯稱：其所有上開臺北國際
      商業銀行臺南分行之帳戶存簿及提款卡於九十三年九月九
      日中午開戶後，放在住處電視櫃抽屜內不見，嗣於九十三
      年九月十日十二時許，在伊住處大門口發現（見第二分局
      刑案偵查卷第二頁；九十四年度偵緝字第十七號偵查卷第
      三十頁）。惟苟該帳戶之存簿及提款卡於開戶後，放在住
      處電視櫃抽屜內不見，衡諸常情，侵入被告住處竊得該帳
      戶存簿及提款卡之行為人，要無於使用後再大費周章，於
      翌日再將該帳戶之存簿及提款卡置於被告住處大門之理。
      況被告又於九十三年九月十日偵查中供陳：該帳戶存簿及
      提款卡伊放在伊住處抽屜內，是綽號「阿國」之友人所拿
      走（見九十三年度偵字第九三九五號偵查卷第十一頁）。
      準此，被告所辯各情，前後不一，已難採信。上開臺北國
      際商業銀行臺南分行之帳戶，被告於九十三年九月九日中
      午開戶申請後，被害人丙○○於同日晚上七時十九秒許，
      轉帳匯款一萬一千元入該帳戶後，隨即遭人於同日晚上七
      時九分四十一秒許，提款一萬元，被告復於九十三年九月
      十日中午十二時四十五分許，持上開帳戶存簿及提款卡欲
      提領款項使用，其顯有於九十三年九月九日開戶後，將該
      帳戶存簿及提款卡提供與他人使用，他人於使用後再將之
      交還與被告，被告並無遭竊該提款卡之事實。
（六）況被害人盧勝忠、丙○○，係因受不詳姓名年籍之成年男
      子等之詐騙而同意匯款，倘該等施詐之不詳姓名年籍之成
      年男子，係因拾得或行竊而取得被告之前開金融帳戶之提
      款卡，衡情當無罔顧業已花費大量人力、物力、時間詐得
      被害人之信任後，指示被害人匯款至隨時可能因掛失止付
      而不能提領款項之帳戶內，甚或因不確知提款卡密碼而無
      法提領詐騙所得款項之理。是該等指示被害人匯款入被告
      上揭帳戶內時，應已確信被告該等帳戶可供正常使用，不
      致因被告掛失而無法使用，且已確切知悉提款卡之密碼。
      而就此等事務之經驗法則判斷，則需被告自行提供提款卡
      、存簿等物，並告知提款卡密碼始能達成。從而，益徵被
      告確曾交付上揭帳戶之提款卡等與該等不詳姓名年籍之成
      年男子，以利其等詐騙他人財物。
（七）又依常情而論，金融機關帳戶可供款項存匯、提領，係一
      般人在日常生活經驗所熟知常識，如非係以「借人頭」手
      法，利用他人帳戶以詐騙財物，豈須蒐集他人金融帳戶使
      用。本件被告甲○○為成年人，對於上揭生活經驗常識，
      豈有不知之理。則被告逕將上開金融帳戶，提供與不詳姓
      名年籍之成年人持以使用，顯見被告容認該不詳姓名年籍
      成年人使用其帳戶，以遂行詐騙他人財物犯行，而不違背
      其本意。是被告雖辯稱，其未參與詐欺行為，他人如何詐
      欺取財，伊不知情云云。然依上說明，應認被告對該等不
      詳姓名年籍之成年人，使用其上開帳戶行騙，即對他人可
      能欲實施詐欺取財犯罪行為，應有所預見並認識，是被告
      有幫助他人犯罪不確定故意，甚為明確。至被告雖否認犯
      行，致無從調查出，被告究竟係以有償或無償方式，提供
      其金融帳戶，及究竟係提供給何人使用，然尚不因此而影
      響被告應負之刑責；又依卷附中華郵政公司磁條晶片金融
      卡申請書及上開郵局帳戶之客戶歷史交易清單，可知被告
      係於九十三年七月八日經核發取得提款卡，且之前除上開
      政府核發之補助款外，並無異常之存提款紀錄，是應堪認
      被告係於九十三年七月八日後之不詳時間，將其所有上開
      郵局帳戶存簿及提款卡，交付與不詳姓名年籍之成男人使
      用；另被告雖具狀答辯：伊患有精神分裂症，故對伊本身
      之行徑，往往無法控制自如云云，並提出行政院衛生署臺
      南醫院九十四年五月十日出具之診斷證明書一紙為憑（見
      原審卷第六七頁），惟觀之被告於警詢及偵查中之筆錄，
      均能針對詢問者之問題妥為回答，於原審及本院審理時復
      未有精神異常等異於常人之舉措，且經本院向出具診斷證
      明書之行政院衛生署台南醫院函查結果，據該院函覆稱：
      被告臨床症狀呈幻聽、自言自語、自笑、失眠、行為紊亂
      及自閉性思考，但因被告服藥順從性差，且無主要照顧者
      ，故被告的病情可能是不穩定的，有該醫院九十四年八月
      十二日南醫歷字第○九四○○○四五二三號函敘可憑（見
      本院卷）。又依向該醫院調取之病歷記載，被告於九十一
      年十二月二十五日、九十三年二月十日、九十四年三月一
      日、五月十日前往該醫院精神科門診，彼時職業功能、社
      交功能退化，經長期精神復健治療，可在庇護性工作場所
      發展出部分工作能力，亦可在他人部分監護，維持日常生
      活自我照顧能力等情，查被告既經長期精神復健治療，可
      在庇護性工作場所發展出部分工作能力，亦可在他人部分
      監護，維持日常生活自我照顧能力，顯見被告於行為時尚
      難謂有何陷於心神喪失或精神耗弱之情。本件案發迄今已
      年餘，是本院認被告應無送請精神鑑定之必要；再者，被
      告於原審雖請求傳訊證人，惟未提供證人之姓名、住居所
      等年籍資料，並敘明該證人能證明之待證事實，而僅提出
      一張載稱不完整地址之紙張（僅有巷號，見原審卷第八五
      頁），或於本院提出一張名片記載科技電腦珠台乙○○台
      南市○○路五九三巷三十號行動電話000000000
      0號，指稱：他及另外兩人偷我的存款簿去騙錢，我只是
      請求交給警察局去抓他，壹萬參千元及壹萬壹仟元都是他
      領去的，我要告他偷我的存款簿及偷領我的錢云云，然又
      供稱：我不申請他來作證（均見本院九十四年九月二十二
      日準備程序筆錄第四頁），查既被偷竊竟不申請其來作證
      ，且經本院依職權按上開住址傳喚該證人乙○○，已遷移
      他處致無法傳喚，本院無從據以傳訊，併此敘明。又經本
      院向中華郵政公司台南郵局函調九十三年七月十日小北郵
      局自動櫃員機提款之錄影帶，及向台北富邦銀行成功分行
      函調九十三年九月九日十九時九分、二十時十分、二十時
      十一分之交易，分別於中國信託銀行及郵局之付款機提領
      現金，另該十五時二十分之交易於該分行ATM提領，均因
      已逾保存期限六個月．而無法提供，有中華郵政公司台南
      郵局九十四年十月三日南政字第○九四○七○○○八八號
      、及台北富邦銀行成功分行九十四年十月十三日北富銀成
      功字第○二八五號函各一紙附本院卷可稽，亦無從查明提
      款之人究係何人，以供傳證，不足為被告有利之認定。
（八）綜上所述，被告上揭所辯，顯係事後卸責之詞，不足採信
      ，本件事證明確，被告犯行堪以認定。
二、查上訴人即被告甲○○基於幫助詐欺取財之不確定故意，提
    供其上開金融帳戶與不詳姓名年籍之成年人，作為詐欺取財
    用以匯款提款之帳戶，幫助不明成年歹徒，取得詐欺款項之
    行為，係犯刑法第三十條第一項、第三百三十九條第一項詐
    欺取財罪之幫助犯。被告先後二次幫助犯行，時間緊接，手
    法相同，所犯構成要件同一之罪名，顯係出於概括之犯意反
    覆為之，為連續犯，應依刑法第五十六條之規定，以一罪論
    ，並依法加重其刑。被告曾因詐欺等案件，經本院於九十一
    年一月二日以九十年度上更(一)字第五九五判處有期徒刑八月
    確定，並於九十一年十二月十四日執行完畢，有臺灣臺南地
    方法院檢察署刑案資料查註紀錄表及臺灣高等法院被告前案
    紀錄表各一份在卷可按，其於五年之內再犯本件有期徒刑以
    上之罪，為累犯，依法應加重其刑，並依刑法第七十條之規
    定，遞予加重其刑。被告幫助他人犯詐欺取財罪，為從犯，
    依刑法第三十條第二項規定，按正犯之刑減輕之，並依刑法
    第七十一條第一項之規定，先加後減其刑。
三、原審以被告甲○○罪證明確，因予適用刑法五十六條、第三
    百三十九條第一項、第三十條第一項、第二項、第四十七條
    、第四十一條第一項前段、第三十八條第一項第二款，罰金
    罰鍰提高標準條例第一條前段、第二條之規定，並審酌被告
    提供金融帳戶幫助他人謀取不法財物，造成犯罪偵查困難，
    使幕後犯罪者得以逍遙法外，致使此類犯罪手法，層出不窮
    ，嚴重危害交易秩序與社會治安，智識程度、生活狀況、幫
    助取財之金額僅二萬四千元，惟犯後否認犯行未見悔意，且
    未與被害人達成和解賠償損害等一切情狀，量處有期徒刑四
    月及諭知易科罰金之折算標準，並敘明扣案之臺北國際商業
    銀行臺南分行帳戶存簿（帳號：○一二─00000000
    0000號）一本及提款卡一張與未扣案郵局帳戶存簿（帳
    號：七○○─00000000000000號、局名：臺
    南南小北郵局）一本及提款卡一張，係被告甲○○所有供犯
    罪所用之物，爰均依刑法第三十八條第一項第二款規定予以
    宣告沒收。本院經核原判決認事用法俱無不合，量刑亦稱妥
    適，被告上訴意旨否認犯罪，指摘原判決不當，非有理由，
    應予駁回。
四、據上論斷，應依刑事訴訟法第三百六十八條，判決如主文。
本案經檢察官邱克斌到庭執行職務。
中　　華　　民　　國　九十四　年　十二　　月　　廿二　日
                  刑事第二庭    審判長法　官  葉居正
                                      法　官  莊俊華
                                      法　官  高明發
以上正本證明與原本無異。
不得上訴。
　　　　　　　　　　　　　　　　　　　書記官  陳淑貞
中　　華　　民　　國　九十四　年　十二　　月　　廿三　日
附錄本判決論罪法條全文
刑法第三百三十九條第一項：
意圖為自己或第三人不法之所有，以詐術使人將本人或第三人之
物交付者，處五年以下有期徒刑、拘役或科或併科一千元以下罰
金。
